【裁判字號】    94,訴,1653
【裁判日期】    950127
【裁判案由】    違反毒品危害防制條例
【裁判全文】
臺灣臺南地方法院刑事判決              94年度訴字第1653號
    公  訴  人  臺灣臺南地方法院檢察署檢察官
    被      告  乙○○
                        （另案在臺灣臺南監獄臺南分監執行
                        中）
上列被告因違反毒品危害防制條例案件，經檢察官提起公訴（九
十四年度毒偵字第二七八三號），被告於準備程序就被訴事實為
有罪之陳述，經本院裁定由受命法官獨任進行簡式審判程序，判
決如下：
    主    文
乙○○連續施用第一級毒品，處有期徒刑捌月。
    犯罪事實
一、乙○○前於民國九十二年間，因違反毒品危害防制條例案件
    ，經本院以九十二年度毒聲字第四三六號裁定送觀察、勒戒
    後，認有繼續施用毒品之傾向，復以九十二年度毒聲字第六
    三○號裁定令入戒治處所施以強制戒治，因戒治執行滿三月
    後，認無繼續戒治之必要，於九十二年十月二十九日以九十
    二年度毒聲字第一八六二號裁定停止戒治，所餘戒治期間付
    保護管束，同年十一月六日停止戒治釋放，九十三年四月四
    日戒治期滿而執行完畢，並經臺灣臺南地方法院檢察署檢察
    官以九十三年度戒毒偵字第八十一號為不起訴處分確定；詎
    其於上開強制戒治執行完畢後五年內，復基於施用第一級毒
    品之概括犯意，自九十四年八月三十一日起至同年九月二十
    八日上午某時止，在其臺南市○○區○○路四段七五巷四六
    號之住處，將第一級毒品海洛因（以下簡稱海洛因）粉末溶
    解於礦泉水後再以針筒注射身體或摻入香菸中吸食而施用之
    方式，連續施用海洛因多次。嗣於九十四年九月二十八日上
    午十一時十四分許，為警通知到場採尿送驗後，呈海洛因人
    體代謝物嗎啡陽性反應而查悉上情。
二、案經臺南市警察局第三分局報請臺灣臺南地方法院檢察署檢
    察官偵查起訴。
    理    由
一、上開犯罪事實，業據被告乙○○於本院審理時自白不諱，而
    被告經警通知採集之尿液經送檢驗結果，呈海洛因人體代謝
    物嗎啡陽性反應，有長榮大學於九十四年十月十二日出具之
    確認報告、臺南市警察局第三分局偵辦涉嫌毒品危害防制條
    例案送驗尿液及年籍對照表、列管毒品人口尿液檢體採集送
    驗紀錄表各一份（見臺南市警察局第三分局南市警三刑偵字
    第○九四○○○○○○○七六○號卷第三頁至第六頁在卷為
    憑。足見被告上開自白與事實相符，應可採信。
二、按觀察、勒戒或強制戒治執行完畢釋放後，五年內再犯毒品
    危害防制條例第十條施用第一、二級毒品之罪者，檢察官應
    依法追訴，毒品危害防制條例第二十三條第二項，定有明文
    。被告曾於九十二年間，因違反毒品危害防制條例案件，經
    本院以九十二年度毒聲字第四三六號裁定送觀察、勒戒後，
    認有繼續施用毒品之傾向，復以九十二年度毒聲字第六三○
    號裁定令入戒治處所施以強制戒治，因戒治執行滿三月後，
    認無繼續戒治之必要，於九十二年十月二十九日以九十二年
    度毒聲字第一八六二號裁定停止戒治，所餘戒治期間付保護
    管束，同年十一月六日停止戒治釋放，九十三年四月四日戒
    治期滿而執行完畢，並經臺灣臺南地方法院檢察署檢察官以
    九十三年度戒毒偵字第八十一號為不起訴處分確定等情，有
    臺灣臺南地方法院檢察署刑案資料查註紀錄表、臺灣高等法
    院被告前案紀錄表及不起訴處分書各一份附卷可稽。被告於
    前次強制戒治執行完畢後五年內再犯本件施用第一級毒品之
    罪，事證明確，犯行洵堪認定。
三、又按海洛因係毒品危害防制條例第二條第二項第一款所列之
    第一級毒品。被告施用前開毒品，核其所為，係犯毒品危害
    防制條例第十條第一項之施用第一級毒品罪；其因施用而持
    有第一級毒品之低度行為，為其施用之高度行為所吸收，不
    另論罪；其先後多次施用第一級毒品之犯行，時間緊接，方
    法相同，觸犯構成要件相同之罪名，顯係基於概括犯意反覆
    為之，為連續犯，應依刑法第五十六條之規定論以一罪，並
    依法加重其刑。爰審酌被告經觀察、勒戒及強制戒治之處遇
    措施後，猶未能深切體認毒品危害己身之鉅，及早謀求脫離
    毒害之道，反而於出所後伺機再犯，未見有何警惕及悔意，
    足徵被告依賴毒品至深，自有使其接受相當時期監禁處遇以
    教化性情之必要，惟被告於本院審理時坦承犯行，犯後態度
    良好，且施用毒品固戕害個人健康，然未侵害他人權益、犯
    罪手段平和及其智識程度等一切情狀，量處如主文所示之刑
    。
四、公訴意旨另以被告基於概括犯意，自九十四年九月二十八日
    經查獲時起至同年十月二十二日止，在其上開住處，連續施
    用第一級毒品海洛因多次，為警於九十四年九月二十八日對
    其採尿送驗，結果呈嗎啡陽性反應，因認被告此部分亦涉有
    施用第一級毒品之罪嫌。惟按犯罪事實，應依證據認定之，
    無證據不得推定其犯罪事實。另被告之自白，不得作為有罪
    判決之唯一證據，仍應調查其他必要之證據，以察其是否與
    事實相符。又不能證明被告犯罪者，應諭知無罪之判決。刑
    事訴訟法第一百五十四條第二項、第一百五十六條第二項、
    第三百零一條第一項分別定有明文。上開公訴意旨認被告於
    上揭時地尚涉有施用第一級毒品犯行，顯係以被告在偵訊中
    所陳：「（你最後一次施用毒品是於何時？）施用到入監前
    一個月（其最近一次之入監時間，依臺灣高等法院被告前案
    紀錄表顯示係九十四年十一月二十二日）。」（臺灣臺南地
    方法院檢察署九十四年度毒偵字第二七八三號卷，九十四年
    十二月九日訊問筆錄，第十頁），及九十四年九月二十八日
    採尿送驗之確認報告為其論據。查被告上開之尿液檢驗結果
    固呈海洛因人體代謝物嗎啡陽性反應，惟此僅能證明被告在
    九十四年九月二十八日回溯前二十四小時內確曾施用海洛因
    ，尚未能同時證明被告於該查獲日後亦有施用海洛因之犯行
    ，則上開公訴意旨認被告此部分涉有施用第一級毒品罪嫌之
    證據僅其偵查中之自白而已，復查無其他積極證據，足認被
    告於上開期間內，確有施用第一級毒品之犯行。揆之上開規
    定，既然不能證明被告被訴之此部分犯罪，而公訴人又認為
    此部分與被告前揭論罪科刑部分，有連續犯之裁判上一罪關
    係，爰不另為無罪之諭知。
據上論斷，應依刑事訴訟法第二百七十三條之一第一項、第二百
九十九條第一項前段，毒品危害防制條例第十條第一項，刑法第
十一條前段、第五十六條，判決如主文。
本案經檢察官甲○○到庭執行職務。
中    華    民    國    95    年    1     月    27    日
                  刑事第二庭    法  官  陳賢德
以上正本證明與原本無異。
如不服本判決，應於收受送達後10日內向本院提出上訴書狀（應
附繕本）。
                                書記官  王志銘
中    華    民    國    95    年    1     月    27    日
附錄論罪科刑法條：
毒品危害防制條例第十條：
施用第一級毒品者，處六月以上五年以下有期徒刑。
施用第二級毒品者，處三年以下有期徒刑。


司法院資訊處製作；財團法人民間司法改革基金會備份。
